臺灣高等法院刑事判決
109年度上訴字第242號
上  訴  人  臺灣士林地方檢察署檢察官謝幸容
上  訴  人  
即  被  告  蔡志強



上列上訴人因被告詐欺等案件，不服臺灣士林地方法院108年度
金訴字第20號，中華民國108年11月19日第一審判決（起訴案號
：臺灣士林地方檢察署107年度偵字第18737號、108年度偵字第2
246號），提起上訴，本院判決如下：
    主    文
上訴駁回。
    犯罪事實
一、庚○○與吳愷睿、沈家鴻（本院另行判決）、「謙」及所屬其
    他詐欺集團成員（無從認定有未滿18歲之人），分別基於3
    人以上共同犯詐欺取財之犯意聯絡，由該詐欺集團成員即俗
    稱之機房（下稱機房），於附表一所示時間，以電話向附表
    一所示之「被害人」佯裝為其等熟識之人，亟需用錢而借款
    ，致其等均陷於錯誤，依指示於附表一所示之時間、地點，
    匯款所示之金額至附表一所示之帳戶，再由「謙」以網路通
    訊軟體「密聊」指示庚○○至指定地點領取上開帳戶之提款卡
    ，庚○○即持各該提款卡，於附表一所示之提款時間及地點，
    由自動櫃員機提領附表一所示之提款金額，並將所提之現金
    放置在「謙」指示之特定地點，或直接交付予沈家鴻，復沈
    家鴻扣除其報酬後，再將附表一編號1至6所取得之贓款轉交
    吳愷睿，附表一編號7、8所取得之贓款則轉交其他成員，吳
    愷睿取得後扣除其報酬，再以無摺存款之方式存入「謙」所
    指定之中國信託銀行帳戶。
二、案經甲○○、丁○○、戊○○、辛○○訴由新北市政府警察
    局（下略）汐止分局報告臺灣士林地方檢察署（下稱士林地
    檢署）檢察官偵查起訴。
    理    由
一、證據能力之說明：
    本判決所引用之供述、非供述證據，檢察官及被告庚○○均同
    意有證據能力（本院卷第143-149頁），且經本院於審理期
    日提示予當事人而為合法調查（本院卷第186-195頁），本
    院審酌上開證據資料製作及取得之情況，並無違背法定程序
    或其他不得作為證據之情形，以之作為證據應屬適當，認均
    有證據能力。
二、認定犯罪事實所憑之證據及理由：
    上述犯罪事實，迭據被告庚○○於警詢、偵查、原審及本院審
    理時坦承不諱（第14881號偵影卷第16-27、34-35、237-243
    頁；第17785號偵卷第12-15頁；第18737號偵卷一第335-345
    、352-353、356-358、360-369、372-377；金訴卷二第75頁
    ；本院卷第142、198頁），核與證人即共犯吳愷睿、沈家鴻
    於原審審理時、證人即附表一所示「被害人」於警詢中之證
    述情節相符（金訴卷一第242-243、347、375頁；其餘卷證
    位置如附表一「證據」欄所示），並有汐止分局搜索扣押筆
    錄（第14881號偵影卷第45-47頁）、扣押物品目錄表（第14
    881號偵影卷第49頁）、車輛詳細資料報表（第14881號偵影
    卷第67頁）、沈家鴻所使用之WeChat帳號資料及與被告WeCh
    at對話紀錄截圖61張（第18737號偵卷一第104反-135、275-
    304頁反）、被告手機內關於收取作案用提款卡之照片3張（
    第18737號偵卷一第142-143頁）、被告與不詳共犯之密聊對
    話紀錄截圖1張（第18737號偵卷一第143頁），暨附表一「
    證據」欄所示之證據資料存卷可稽，足認被告任意性自白與
    事實相符，堪予採信。本件事證明確，俱應依法論科。
三、論罪部分：
(一)被告參與之各次犯行，參與人員均至少有3人以上，是核被
    告就犯罪事實欄一即附表一各編號所為，均係犯刑法第339
    條之4第1項第2款之3人以上共同詐欺取財罪。
(二)被告加入本案詐欺集團後，所參與之首次詐欺犯行係107年8
    月29日12時41分，此部分經本院以108年度上訴字第987號判
    刑確定，有該判決書存卷可參（訴卷二第5-16頁），則本案
    之「被害人」遭詐欺部分，並非被告加入本案之詐欺集團後
    所為之首次詐欺犯行，與其參與犯罪組織之犯行即不生想像
    競合犯之裁判上一罪關係，併予敘明。
(三)共同實施犯罪行為之人，參與構成要件行為之實施，並不以
    參與構成犯罪事實之全部或始終參與為必要，即使僅參與構
    成犯罪事實之一部分，或僅參與某一階段之行為，亦足以成
    立共同正犯。查被告雖非親自實施以電話向被害人訛詐，而
    未自始至終參與各階段之犯行，然其擔任提領之車手之工作
    ，則被告與共犯吳愷睿、沈家鴻、「謙」所屬詐欺集團成年
    成員間既為詐騙被害人而彼此分工，堪認被告與該等詐欺集
    團成年成員係在合同意思範圍內，各自分擔犯罪行為之一部
    ，並相互利用他人之行為，以達犯罪之目的，從而，被告自
    應就所參與犯行，對於全部所發生之結果共同負責。故被告
    與該等詐欺集團成年成員間，就附表一各編號所示犯行，彼
    此間有犯意聯絡及行為分擔，均為共同正犯。
(四)被告就所犯各次犯行，所詐騙之被害人不相同，侵害各別之
    財產法益，所為各具獨立性且出於各別犯意為之，行為互殊
    ，應分論併罰。
四、不另為無罪諭知之部分：
    公訴意旨另以：被告前揭提領款項之行為，另涉犯洗錢防制
    法第2條第2款及第14條第1項之洗錢罪嫌。
(一)按洗錢防制法已於105年12月28日大幅度修正公布，於106年
    6月28日施行，就洗錢行為之定義（第2條）、前置犯罪之門
    檻（第3條）、特定犯罪所得之定義（第4條），皆有修正，
    且因應洗錢行為定義之修正，將修正前同法第11條第1項、
    第2項區分為自己或為他人洗錢罪，而有不同法定刑度，合
    併移列至第14條第1項，亦不再區分為不同罪責，同處7年以
    下有期徒刑，併科500萬元以下罰金。再依修正後洗錢防制
    法第2條第2款、第3款、第3條第2款規定，掩飾或隱匿刑法
    第339條犯罪所得之本質、來源、去向、所在、所有權、處
    分權或其他權益者或收受、持有或使用他人之特定犯罪所得
    ，即構成洗錢行為。是依修正後洗錢防制法，掩飾刑法第33
    9條詐欺取財犯罪所得去向之行為，亦可構成洗錢罪。然洗
    錢行為之防制，旨在打擊犯罪，促進金流之透明，防止洗錢
    者利用洗錢活動掩飾或隱匿特定犯罪所得財物或利益，妨礙
    犯罪之追查及打擊。因此，是否為洗錢行為，自應就犯罪全
    部過程加以觀察，不僅須行為人客觀上有掩飾或隱匿重大犯
    罪所得之財物或財產上利益之具體作為，主觀上更須具有掩
    飾或隱匿其犯罪所得或變得之財產或財產上利益與犯罪之關
    聯性，使其來源形式上合法化之犯罪意思，始克相當。若非
    先有犯罪所得或利益，再加以掩飾或隱匿，而係取得犯罪所
    得或利益之犯罪手段，或並未合法化犯罪所得或利益之來源
    ，而能一目了然來源之不法性，或作直接使用或消費之處分
    行為，自非洗錢防制法所規範之洗錢行為（最高法院106年
    度台上字第3711號判決意旨參照）。查被告固與本案詐騙集
    團成員各自負責、分工而為不同行為，而負責提領款項並轉
    交上游成員；然此為將從事詐欺取財之犯罪所得置於該詐騙
    集團實力支配下之舉，應視為詐欺取財犯罪行為分擔之一部
    ，且其於本案所為乃係依詐騙集團上游之指示領取詐騙款項
    後，再依指示上繳，並未另行製造金流斷點以隱匿犯罪所得
    ，亦未合法化犯罪所得之來源，仍可一目了然來源之不法性
    ，當無再適用洗錢防制法予以論罪之餘地。此外，起訴意旨
    復未能提出其餘積極證據以資證明被告涉犯所指之洗錢防制
    法犯行，是其上開所為自難論以洗錢防制法第2條第2款及第
    14條第1項之洗錢罪。
(二)綜上所述，檢察官所舉事證，尚不足以證明被告確有起訴意
    旨此部分所指之洗錢罪，依上揭說明，本應為無罪之諭知，
    惟起訴意旨認被告涉犯此部分犯行之行為，與前揭經本院論
    處有罪之3人以上共同犯詐欺取財犯行間，有想像競合犯之
    裁判上一罪關係，爰不另為無罪之諭知。
五、駁回上訴之理由：
(一)原判決認為被告犯加重詐欺取財之犯行明確，各依上開規定
    論處，並以行為人之責任為基礎，審酌被告正值青年，具謀
    生能力，竟不思以正當方法賺取財物，參與詐欺集團行騙，
    以前開方式遂行對被害人詐欺取財行為，造成被害人受有附
    表一所示之財產上損失，危害社會治安甚鉅，惟念及被告於
    犯後能坦承犯行，並配合警方查緝，已見悔意，並盡力賠償
    各該被害人，並考量被告自陳之犯罪所得，在本案犯罪中所
    扮演之角色，於參與本案詐欺集團前並無前科之素行，暨其
    犯罪動機、高職畢業之教育程度、未婚、獨居之家庭生活經
    濟狀況等一切情狀，分別量處有期徒刑1年（5罪）、1年1月
    （2罪）、1年2月（1罪），並定應執行有期徒刑1年10月。
    另說明被告提領本案詐欺所得款項後收取之報酬為新臺幣（
    下同）1萬元，惟被告賠償該詐欺集團被害人之金額，遠超
    過被告所獲得之犯罪所得，適用過苛條款，不予宣告沒收追
    徵，經核尚無不合，量刑及定刑亦稱妥適。
(二)被告上訴指摘原判決量刑過重，並以上訴後有再給付附表一
    編號1-3、5-8所示被害人各500元之情狀，請求從輕量刑。
    惟量刑係法院就個案犯罪之整體評價，為事實審法院得依職
    權自由裁量之事項。量刑判斷當否之準據，應就判決之整體
    觀察為綜合考量，苟已斟酌刑法第57條各款所列情狀，而未
    逾越法定刑度，如無偏執一端，致明顯失出失入情形，上級
    審法院即不得單就量刑部分逕指為不當或違法。本件原判決
    斟酌刑法第57條各款所列情狀，為被告量刑之基礎，並無偏
    執一端，致明顯失出失入情形，被告上訴後固再賠償上述被
    害人各500元，但相較各該被害人所受損失，實屬九牛一毛
    ，且原判決已審酌其犯後盡力賠償被害人之情狀，而從輕量
    刑，其中附表一編號2至4、7至8所示之罪，所量處之刑已為
    法定最低本刑，被告上訴指摘原判決量刑不當，並無理由，
    應予駁回。
(三)檢察官上訴意旨略以：依修正後之洗錢防制法之立法目的及
    修正理由可知，詐欺集團車手及收水以不正方法取得他人提
    款卡、提取詐欺款項，以及掩飾、隱匿詐騙款項之來源、去
    向等行為，均屬修正後洗錢防制法所規範之犯罪行為。過去
    實務認為，行為人對犯特定犯罪所得之財物或利益，作直接
    使用或消費之處分行為，或僅將自己犯罪所得財物交予其他
    共同正犯，祇屬犯罪後處分贓物之行為，非本條例所規範之
    洗錢行為。惟依新法規定，倘行為人意圖掩飾或隱匿特定犯
    罪所得來源，而將特定犯罪所得直接消費處分，甚或轉交其
    他共同正犯，而由共同正犯以虛假交易外觀掩飾不法金流移
    動，即難認單純犯罪後處分贓物之行為，應仍構成新法第2
    條第1或2款之洗錢行為，有最高法院108年度台上字第1744
    號判決意旨可參，是依目前最高法院之最新見解，參與詐欺
    集團擔任領款車手或收水之行為，不僅影響合法資本市場並
    阻擾偵查進行，該行為亦係為了隱匿特定犯罪所得及掩飾其
    他共同正犯搬移犯罪所得金流之行為，並非單純處分贓物，
    本質上即屬上述之洗錢行為，應構成洗錢防制法第14條之罪
    。本件被告依上手指示製造金流斷點之方式，提領款項後將
    贓款攜帶並交付予他人，顯係製造金流斷點之方式，隱匿詐
    欺犯罪所得甚明，且阻擾、危及對詐欺犯罪所得之追查，自
    為修正後洗錢防制法第2條第2款之洗錢行為，被告之犯行應
    成立同法第14條第1項之洗錢罪等詞。　　
(四)考量洗錢防制法之立法目的，依該法第1條之規定，係在防
    制洗錢，追查重大犯罪。申言之，即在於防範及制止因特定
    重大犯罪所得之不法財物或財產上利益，藉由洗錢行為（例
    如經由各種金融機構或其他交易管道），使其形式上轉換成
    為合法來源，以掩飾或切斷其財產或財產上利益來源與犯罪
    之關聯性，而藉以逃避追訴、處罰，故其所保護之法益為國
    家對於特定重大犯罪之追訴及處罰，至於該特定重大犯罪行
    為所侵害之一般法益，因已該當於各犯罪行為之構成要件規
    定加以保護，即非制定該法之主要目的。準此以觀，洗錢防
    制法第14條第1項洗錢罪之成立，除行為人在客觀上有掩飾
    或隱匿因自己重大犯罪所得財產或財產上利益之具體作為外
    ，尚須行為人主觀上具有掩飾或隱匿其財產或利益來源與犯
    罪之關聯性，使其來源形式上合法化，以逃避國家追訴、處
    罰之犯罪意思，始克相當。若行為人僅係將其犯特定重大犯
    罪所得之財產或財產上之利益作直接使用或消費之處分行為
    ，而無掩飾或隱匿其來源與犯罪之關聯性，使其來源形式上
    合法化，以逃避追訴、處罰之犯意者，即與上述洗錢罪之構
    成要件有間，自不能遽論以該罪（最高法院100年度台上字
    第630號、97年度台上字第5644號判決意旨參照）。因之，
    是否為洗錢行為，自應就犯罪全部過程加以觀察，包括有無
    因而使重大犯罪所得之財物或財產上利益之性質、來源、所
    在地、所有權或其他權利改變，因而妨礙重大犯罪之追查或
    處罰，或有無阻撓或危及對重大犯罪所得之財物或財產上利
    益來源追查或處罰之行為在內；若非先有犯罪所得或利益，
    再加以掩飾或隱匿，而係取得犯罪所得或利益之犯罪手段，
    或並未合法化犯罪所得或利益之來源，而能一目了然來源之
    不法性，或作直接使用或消費之處分行為，自非洗錢防制法
    所規範之洗錢行為（最高法院106年度台上字第296號判決意
    旨參照）。查本件被告負責提領詐欺所得贓款後，再放置指
    定地點、轉交上手共犯，其等行為乃遂行詐欺集團擬定之詐
    騙犯罪順利取得詐騙款項之犯行，主觀上難認係為掩飾或隱
    匿犯罪所得，使其來源形式上合法化之意思，核屬將從事詐
    欺取財之犯罪所得置於詐欺集團犯罪實力支配下之舉，而應
    視為詐欺取財犯行之一部分，該行為自不足以使贓款來源合
    法化，亦非製造金流斷點，被告與所屬詐騙集團所為犯罪行
    為之金流軌跡明確，其等所為舉動，無從掩飾、隱匿或切斷
    該財物與詐欺取財犯罪之關聯性，故被告此部分所為，尚難
    認已該當於洗錢防制法第2條之構成要件，自不成立洗錢罪
    ，檢察官上訴猶認本件應有洗錢罪之適用等語，難認可採。
    本案無從遽以洗錢罪相繩，已如上述，檢察官執此指摘原判
    決不當，提起上訴，為無理由，應予駁回。
據上論斷，應依刑事訴訟法第368條，判決如主文。
本案經檢察官林伯文提起公訴，檢察官謝幸容提起上訴，檢察官
鄭堤升到庭執行職務。
中　　華　　民　　國　 109　　年　　6 　　月　　23　　日
　　　　　　　　　刑事第十三庭  審判長法　官  王國棟
　　　　　　　　　　　　　　　　　    法　官  許永煌
　　　　　　　 　 　　　　　　　　　　法　官  曹馨方
以上正本證明與原本無異。
如不服本判決，應於收受送達後20日內向本院提出上訴書狀，其
未敘述上訴之理由者並得於提起上訴後20日內向本院補提理由書
（均須按他造當事人之人數附繕本）「切勿逕送上級法院」。
不另為無罪諭知部分，檢察官如不服本判決，應於收受送達後20
日向本院提出上訴書狀，惟須受刑事妥速審判法第9條限制。
刑事妥速審判法第9條：
除前條情形外，第二審法院維持第一審所為無罪判決，提起上訴
之理由，以下列事項為限：
一、判決所適用之法令牴觸憲法。
二、判決違背司法院解釋。
三、判決違背判例。
刑事訴訟法第377條至第379條、第393條第1款之規定，於前項案
件之審理，不適用之。
                                      書記官  游秀珠
中　　華　　民　　國　　109 　年　　6 　　月　　23　　日
附錄：本案論罪科刑法條全文　　　　　　　　　　　　　　　
中華民國刑法第339條之4
犯第339條詐欺罪而有下列情形之一者，處1年以上7年以下有期
徒刑，得併科1百萬元以下罰金：
一、冒用政府機關或公務員名義犯之。
二、三人以上共同犯之。
三、以廣播電視、電子通訊、網際網路或其他媒體等傳播工具，
     對公眾散布而犯之。
前項之未遂犯罰之。
附表一：
編號 被害人 遭詐騙時地 / 匯款時地 匯款金額 / 匯入帳戶 提款地點 提款時間 提款金額(含手續費) 證據 原判決主文          1 乙○○（起訴書附表編號3）   已賠償1,500元（金訴卷二第89頁；本院卷第39頁） 107年8月29日，在不詳地點   107年8月29日12時40分許，在臺灣中小企業銀行 15萬元，中華郵政帳號000-00000000000000號 新北市○○區○○路00巷0號汐止國泰綜合醫院 107年8月29日13時12分43秒 20,005元 1.證人即被害人乙○○於警詢之證述（第18737號偵卷一第391-392頁） 2.監視器畫面翻拍照片（第18737號偵卷一第89-90頁） 3.臺灣中小企業銀行匯款申請書（第18737號偵卷一第395頁） 4.左揭帳戶之客戶歷史交易清單（第2246號偵卷第69-70頁） 庚○○三人以上共同犯詐欺取財罪，處有期徒刑壹年貳月。扣案附表二所示之物均沒收。      同日13時13分19秒 20,005元        同日13時13分54秒 20,005元        同日13時14分37秒許 20,005元        同日13時15分13秒 20,005元       新北市○○區○○路00巷0號全家汐止建安店 同日13時17分10秒 20,005元        同日13時17分54秒 20,005元        同日13時18分55秒 1,005元        同日13時19分40秒 9,005元   2 甲○○（起訴書附表編號5） (提告)   已賠償1,500元（金訴卷二第87頁；本院卷第37頁） 107年9月3日12時2分許，在屏東縣屏東市   107年9月3日13時2分，在屏東縣屏東市民生路郵局 5萬元，中華郵政帳號000-00000000000000號 新北市○○區○○路00號汐止建成路郵局 107年9月3日13時18分37秒 20,000元 1.證人即告訴人甲○○於警詢之證述（第18737號偵卷一第403-404頁） 2.監視器畫面翻拍照片（第18737號偵卷一第92頁） 3.郵政入戶匯款申請書（第18737號偵卷一第407頁） 4.左揭帳戶之客戶歷史交易清單（第2246號偵卷第71頁） 庚○○三人以上共同犯詐欺取財罪，處有期徒刑壹年。扣案附表二所示之物均沒收。      同日13時19分17秒 20,000元        同日13時19分54秒 10,000元   3 丁○○ （起訴書附表編號6） (提告)   已賠償1,500元（金訴卷二第91頁；本院卷第41頁） 107年9月3日13時20分許，在高雄市   107年9月3日13時39分許，在高雄市○○區○○○路000號高雄火車站 3萬元，中華郵政帳號000-00000000000000號 新北市○○區○○路00號汐止區農會大同辦事處 107年9月3日14時1分35秒 20,005元 1.證人即告訴人丁○○於警詢之證述（第18737號偵卷一第409-411頁） 2.監視器畫面翻拍照片（第18737號偵卷一第93頁） 3.三信銀行自動櫃員機交易明細表（第18737號偵卷一第414頁） 4.告訴人丁○○國泰世華銀行帳戶存摺封面及內頁明細（第18737號偵卷一第415頁） 5.左揭帳戶之客戶歷史交易清單（第2246號偵卷第71頁） 庚○○三人以上共同犯詐欺取財罪，處有期徒刑壹年。扣案附表二所示之物均沒收。      同日14時2分33秒 5,005元        同日14時3分11秒 4,005元       新北市○○區○○路0段000○0號臺灣土地銀行汐止分行 同日14時52分1秒 905元   4 丙○○（起訴書附表編號7）   已賠償1,000元（金訴卷二第101頁） 107年9月3日11時40分許，在不詳地點   107年9月3日10時39分許，在臺中市清水區清水休息站 2萬元，中華郵政帳號000-00000000000000號 新北市○○區○○路00號汐止建成路郵局 107年9月3日11時14分34秒 3筆20,000元，共60,000元（其中40,000元係陳國崑所匯入款項，此部分業經臺灣高等法院108年度上訴字第987號判決） 1.證人即被害人丙○○於警詢之證述（第18737號偵卷一第417-418頁） 2.監視器畫面翻拍照片（第18737號偵卷一第94頁） 3.被害人丙○○中華郵政帳戶存摺封面及內頁明細（第18737號偵卷一第419-420頁） 4.左揭帳戶之客戶歷史交易清單（第2246號偵卷第70頁） 庚○○三人以上共同犯詐欺取財罪，處有期徒刑壹年。扣案附表二所示之物均沒收。      同日11時15分29秒         同日11時16分15秒    5 壬○○（起訴書附表編號11）   已賠償1,500元（金訴卷二第93頁；本院卷第47頁） 107年9月6日10時30分許，在臺南市永康區   107年9月6日13時30分許，在臺南市○○區○○路○段0000號臺灣中小企業銀行 18萬元，合作金庫帳號000-0000000000000號（其中4萬元已經圈存） 新北市○○區○○路00號汐止建成路郵局 107年9月6日13時53分至57分 20,005元 1.證人即被害人壬○○於警詢之證述（第18737號偵卷一第439-440頁） 2.監視器畫面翻拍照片（第18737號偵卷一第98頁） 3.臺灣中小企業銀行匯款申請書（第18737號偵卷一第441頁） 4.左揭帳戶之開戶資料及歷史交易明細查詢結果（第14881號偵影卷第287、289頁） 庚○○三人以上共同犯詐欺取財罪，處有期徒刑壹年壹月。扣案附表二所示之物均沒收。       20,005元         20,005元         20,005元         20,005元         20,005元         20,005元   6 戊○○（起訴書附表編號12） (提告)   已賠償1,500元（金訴卷二第97頁；本院卷第43頁） 107年9月6日10時至11時許，在不詳地點   107年9月6日14時9分許，在高雄市○○區○○路000號彰化銀行北高雄分行 10萬元，台新銀行帳號000-00000000000000號 新北市○○區○○路00號汐止建成路郵局 107年9月6日14時14分 20,000元 1.證人即告訴人戊○○於警詢之證述（第18737號偵卷一第445-447頁） 2.監視器畫面翻拍照片（第18737號偵卷一第99頁） 3.告訴人戊○○彰化銀行帳號帳戶存摺封面及內頁明細（第18737號偵卷一第452-453頁） 4.彰化銀行匯款回條聯（第18737號偵卷一第455頁） 5.左揭帳戶之基本資料及交易明細（第14881號偵影卷第297頁） 庚○○三人以上共同犯詐欺取財罪，處有期徒刑壹年壹月。扣案附表二所示之物均沒收。      同日14時15分 20,000元        同日14時16分10秒 20,000元        同日14時16分47秒 20,000元        同日14時17分 19,900元   7 辛○○（起訴書附表編號14） (提告)  已賠償1,500元（金訴卷二第95頁；本院卷第45頁） 107年9月7日12時許，在臺南市安平區   107年9月7日12時28分許，在臺南市○○區○○路○段0號萊爾富市府店 3萬元，中華郵政帳號000-00000000000000號 臺北市○○區○○路0段000號1樓台安醫院 107年9月7日12時34分13秒 20,005元 1.證人即告訴人辛○○於警詢之證述（第2246號偵卷第59、61頁） 2.監視器畫面翻拍照片（第2246號偵卷第103頁） 3.左揭帳戶之基本資料、郵政入戶匯款申請書及客戶歷史交易清單（第2246號偵卷第79、81、178頁） 4.告訴人辛○○彰化銀行帳戶存摺封面及內頁明細（第18737號偵卷一第461-462頁） 庚○○三人以上共同犯詐欺取財罪，處有期徒刑壹年。扣案附表二所示之物均沒收。               同日12時34分51秒 10,005元   8 己○○（起訴書附表編號15）   已賠償1,500元（金訴卷二第99頁；本院卷第49頁） 107年9月7日12時30分許，在屏東縣屏東市   107年9月7日12時37分許，在屏東縣○○市○○路000號屏東機場南機場合作金庫 3萬元，中華郵政帳號000-00000000000000號 臺北市○○區○○路0段000號1樓台安醫院 107年9月7日12時51分15秒 20,005元 1.證人即被害人己○○於警詢之證述（第2246號偵卷第65、67頁） 2.監視器畫面翻拍照片（第2246號偵卷第103頁） 3.左揭帳戶之基本資料、郵政入戶匯款申請書及客戶歷史交易清單（第2246號偵卷第79、81、178頁） 4.被害人己○○臺灣銀行帳戶存摺內頁明細（第18737號偵卷一第465頁） 庚○○三人以上共同犯詐欺取財罪，處有期徒刑壹年。扣案附表二所示之物均沒收。      同日12時52分50秒 10,005元   

附表二：
編號 物品名稱 數量 備註 1 IPhone7手機（IMEI：000000000000000，含門號0000000000號SIM卡1張） 1支 被告所有，為詐欺集團成員聯絡被告之用。 2 花色美國國旗圖案之手提袋 1只 被告所有，輪流供提款時所用。 3 黑色雙肩背包 1只 被告所有，輪流供提款時所用。 4 黑色腰包 1只 被告所有，輪流供提款時所用。 5 黑白灰色相間之漁夫帽 1只 被告所有，輪流供提款時所用。 6 黑色鴨舌帽 1只 被告所有，輪流供提款時所用。